【裁判字號】    98,上,739
【裁判日期】    990623
【裁判案由】    損害賠償等
【裁判全文】
臺灣高等法院民事判決                   98年度上字第739號
上  訴  人  禾剛企業有限公司
            禾凌科技股份有限公司
兼  共  同
法定代理人  甲○○
共      同
訴訟代理人  陳佳瑤律師
            鄭佑祥律師
被 上 訴人  亮泰企業股份有限公司
兼法定代理
人          乙○○
共      同
訴訟代理人  楊啟宏律師
上列當事人間請求損害賠償事件，上訴人對於中華民國98年5月2
5日臺灣板橋地方法院98年度訴字第476號第一審判決提起上訴，
本院於99年6月9日言詞辯論終結，判決如下：
    主  文
上訴駁回。
第二審訴訟費用由上訴人負擔。
    事實及理由
一、上訴人主張：被上訴人亮泰企業股份有限公司（下稱被上訴
    人亮泰公司）於民國（下同）93年11月29日具狀主張上訴人
    禾剛企業有限公司（下稱上訴人禾剛公司）、禾凌科技股份
    有限公司（下稱上訴人禾凌公司）及其法定代理人即上訴人
    甲○○透過訴外人唐新財將被上訴人亮泰公司內部業務人員
    使用之參考報價函，以電子郵件寄送予訴外人張佳琪之方式
    ，共同侵害被上訴人亮泰公司權利，使被上訴人亮泰公司受
    損約新台幣500萬元，上訴人應依民法第184條第1項前段、
    第185條、第188條第1項前段及第28條規定，對被上訴人亮
    泰公司負連帶賠償責任，向原法院聲請對上訴人之財產為假
    扣押，經原法院以93年度裁全字第7028號裁定（下稱系爭假
    扣押裁定）准許，被上訴人亮泰公司復執以向原法院聲請保
    全執行，由原法院93年度執全字第4288號事件執行假扣押上
    訴人之財產（下稱系爭保全執行）。嗣被上訴人亮泰公司就
    上開假扣押事件對上訴人及唐新財、張佳琪所提起之本案訴
    訟，經原法院以94年度重訴字第130號判決駁回上訴人應連
    帶賠償被上訴人亮泰公司新台幣500萬元及上訴人甲○○刊
    登道歉啟事之請求，被上訴人亮泰公司就此敗訴部分未提上
    訴而告確定，上訴人即於97年12月23日向原法院聲請撤銷系
    爭假扣押裁定，經原法院於98年1月8日以97年度全聲字第46
    1號裁定予以撤銷。茲因系爭保全執行（執行範圍見下述兩
    造不爭執事項）造成上訴人禾剛公司、甲○○之存款利息損
    失至少新台幣54萬7,605元、上訴人禾剛公司無法出貨及使
    用模具之營業損失至少新台幣147萬5,350元、上訴人甲○○
    無法處分不動產之交易損失至少新台幣15萬元；又系爭保全
    執行使上訴人禾剛公司、甲○○之名譽受有損害，被上訴人
    應登報道歉回復之。又被上訴人乙○○係被上訴人亮泰公司
    之負責人，對於公司業務之執行有違反法令致上訴人受有損
    害，被上訴人應對上訴人負連帶賠償之責等語，爰依民事訴
    訟法第531條第1項、第530條第3項或類推適用該規定，及民
    法第184條第1、2項、第185條、公司法第23條第2項規定，
    求為命被上訴人應連帶給付上訴人新台幣202萬3,020元及自
    起訴狀繕本送達翌日起算法定遲延利息，暨於中國時報、聯
    合報、經濟日報及工商時報之全國A、B版雙版頭版，以4分
    之1版面刊登如附件所示內容道歉啟事各1日之判決。原審判
    決上訴人敗訴，上訴人不服提起上訴。並於本院聲明：(一)原
    判決廢棄。(二)被上訴人應連帶給付上訴人新台幣202萬3,020
    元及自起訴狀繕本送達翌日起至清償日止，按年息百分之5
    計算之利息。(三)被上訴人應於中國時報、聯合報、經濟日報
    及工商時報之全國A、B版雙版頭版，以4分之1版面刊登如附
    件所示內容之道歉啟事各1日。(四)第2項請求願供擔保請准宣
    告假執行。
二、被上訴人則以：因上訴人甲○○與唐新財、張佳琪不法入侵
    被上訴人亮泰公司電腦郵件伺服器，並將其內之客戶、成本
    價格、報價單等機密資料轉交上訴人禾凌公司、禾剛公司進
    行生產，唐新財並因犯妨害電腦使用罪名，經臺灣臺北地方
    法院94年度訴字第1823號、本院95年度上訴字第2674號、98
    年度上更(一)字第331號刑事判決判處有期徒刑6月，被上訴人
    亮泰公司確信對上訴人有請求賠償之權利，爰對上訴人之財
    產為假扣押聲請並遵期提起本案訴訟，被上訴人乙○○於職
    務執行上並無故意或過失不法侵害上訴人之權利，被上訴人
    亮泰公司自無依公司法第23條第2項規定及侵權行為法律關
    係與被上訴人乙○○負連帶賠償責任。又系爭假扣押裁定非
    自始不當，且係由上訴人聲請撤銷，被上訴人亮泰公司非濫
    用保全程序之債權人，核與民事訴訟法第531條第1項、第53
    0條第3項規定要件不符，亦無類推適用該規定之餘地。另系
    爭保全執行中查封上訴人禾剛公司、甲○○之存款係以禁止
    收取方式為之，存款扣押期間利息仍由存款銀行照付；查封
    上訴人禾剛公司貨物部分，依上訴人所提資料顯示係經塗改
    ，且與扣押物品不符，復未影響該貨物之銷售；查封上訴人
    禾剛公司之模具均非新品，多數使用超過5年，無價值之減
    損，且查封並不影響使用；上訴人甲○○就查封之不動產並
    無任何出售、出租之計劃；上訴人就被上訴人之保全執行並
    未受有損害。又系爭假扣押裁定業經撤銷，上訴人之名譽均
    已回復，即無登報道歉之必要等語，資為抗辯。並於本院聲
    明：(一)上訴駁回。(二)如受不利判決，願供擔保請准宣告免為
    假執行。
三、兩造不爭執事項（見本院卷第87頁反面、第5-6頁）：
  (一)被上訴人亮泰公司於93年11月29日向原法院聲請假扣押上訴
    人禾剛公司、禾凌公司、甲○○之財產，經原法院於93年12
    月3日以系爭假扣押裁定准許被上訴人亮泰公司之聲請。
  (二)被上訴人亮泰公司依系爭假扣押裁定提供擔保，向原法院聲
    請系爭保全執行，其執行範圍如下：
    1.原法院於93年12月31日核發執行命令，禁止上訴人禾剛公
      司在新台幣500萬元及假扣押執行費新台幣4萬元之範圍內
      ，收取對第三人臺北國際商業銀行（現為永豐商業銀行）
      西盛分行之存款債權或為其他處分，第三人亦不得對債務
      人清償，臺北國際商業銀行西盛分行於94年1月11日函覆
      已依執行命令扣押之金額為新台幣106萬4,410元、美金73
      1.98元、港幣2萬2,366.67元、歐元3萬4,992.9元。
    2.原法院於93年12月31日核發執行命令，禁止上訴人甲○○
      在新台幣500萬元及假扣押執行費新台幣4萬元之範圍內，
      收取對第三人國泰世華商業銀行新莊分行之存款債權或為
      其他處分，第三人亦不得對債務人清償，國泰世華商業銀
      行新莊分行於94年1月12日函覆已依執行命令扣押金額為
      新台幣5萬3,692元。
    3.原法院於93年12月31日函囑託臺北縣新莊地政事務所查封
      登記上訴人甲○○所有臺北縣新莊市○○段87地號、面積
      2,495.06平方公尺、權利範圍135/10,000之土地，及其上
      同段第2928建號門牌號碼為臺北縣新莊市○○街6巷6號4
      樓之不動產，臺北縣新莊地政事務所於94年1月5日辦理查
      封登記，原法院亦於94年1月19日現場查封完畢。
    4.原法院依被上訴人亮泰公司之指封聲請於94年1月21日在
      臺北縣新莊市○○路125巷1號查封上訴人禾剛公司所有之
      型號CCBLA-124電線組裝100件、型號CCBLA-077-1電線組
      裝140件、型號CCBLA-227D電線組裝300件、型號CCBLA-07
      71-1電線組裝170件、STEEL-EL-0003電線組裝1箱、型號C
      CBLA-213電線組裝299件、型號CCBLA-082電線組裝200件
      、型號00000000000電線組裝500件、型號227D電線組裝16
      0件、型號CCBLA-082電線組裝230件、型號UBLA-140A電線
      組裝5箱每箱200件、型號095-FKB109-B01電線組裝1箱、
      型號USBATY PE-1-1999電線組裝1箱、型號CCBLA-124電線
      組裝250件、型號4-371電線組裝350件、型號00-00000電
      線組裝200件、型號CCBLA-125A電線組裝832件、型號CCBL
      A-124電線組裝1250件、型號3R CAM TO 3RCAM電線組裝20
      00件、型號CCBLA-315B電線組裝400件、型號00-00000-00
      0電線組裝2600件、MINI 6P公、捲線、5PHOUSING電線組
      裝640件，及於上訴人公司所有之立式成型機臺灣分機3臺
      、讚揚機械1臺、模具六層架（假扣押卷內缺照片）、RH8
      00打端機3臺、RH900打端機1臺、電腦2組、印表機1臺。
  (三)被上訴人亮泰公司於94年3月29日起訴主張唐新財、張佳琪
    、上訴人共同侵害其權利，請求唐新財、張佳琪、上訴人應
    連帶給付被上訴人新台幣500萬元本息、唐新財應另給付被
    上訴人新台幣1,000萬元本息，及唐新財、張佳琪、上訴人
    甲○○應分別刊登道歉啟事，經原法院於96年11月22日以94
    年度重訴字第130號判決唐新財、張佳琪應分別刊登道歉啟
    事及駁回被上訴人亮泰公司其餘請求，被上訴人亮泰公司就
    其敗訴部分未提起上訴；至被上訴人亮泰公司勝訴部分，經
    唐新財、張佳琪提起上訴後，雙方於97年10月8日在本院97
    年度上字第178號事件成立訴訟上和解。
  (四)被上訴人亮泰公司於98年1月5日向原法院具狀撤回系爭保全
    執行程序，原法院於98年2月6日撤銷上開假扣押執行命令及
    不動產查封登記。
  (五)上訴人以被上訴人亮泰公司受假扣押本案敗訴判決確定，於
    97年12月23日具狀向原法院聲請撤銷系爭假扣押裁定，經原
    法院於98年1月8日以97年度全聲字第461號裁定撤銷。
  (六)以上事實並有被上訴人亮泰公司假扣押聲請狀、原法院93年
    度裁全字第7028號假扣押裁定、原法院93年12月31日板院通
    93執全月字第4288號執行命令、囑託查封登記書、公告、被
    上訴人亮泰公司指封切結書、原法院94年度重訴字第130號
    民事判決、本院97年度上字第178號和解筆錄、原法院97年
    度全聲字第461號裁定可稽（見原審卷第14-50、133-134頁
    ）。
四、兩造爭執事項要點（見本院卷第87頁反面、第6頁）：
  (一)上訴人依民事訴訟法第531條第1項、第530條第3項、公司法
    第23條第2項規定，或類推適用民事訴訟法第531條第1項規
    定，請求被上訴人連帶賠償上訴人因系爭保全執行所生損害
    ，有無理由？
  (二)上訴人依民法第184條第1項、第2項、第185條、公司法第23
    條第2項規定，請求被上訴人連帶賠償上訴人因系爭保全執
    行所生損害，有無理由？
  (三)若被上訴人應對上訴人負損害賠償責任時，則上訴人請求因
    執行扣押銀行存款所受利息損害、查封動產所受無法出貨及
    使用損害、查封不動產致無法使用損害、上訴人因而受有名
    譽損害有無理由？損害賠償金額及範圍為何？
五、原法院93年度執全字第4288號假扣押強制執行事件，被上訴
    人亮泰公司並未聲請就上訴人禾凌公司之任何財產實施假扣
    押執行，業經本院調閱該卷宗核閱無訛，且為上訴人所不爭
    ，上訴人禾凌公司並未因被上訴人亮泰公司聲請系爭保全執
    行而受有損害，故上訴人禾凌公司請求被上訴人連帶負損害
    賠償責任，顯屬無據，合先敘明。
六、有關上訴人禾剛公司、甲○○依民事訴訟法第531條第1項、
    第530條第3項、公司法第23條第2項規定，或類推適用民事
    訴訟法第531條第1項規定，請求被上訴人連帶賠償部分：
  (一)按假扣押裁定因自始不當而撤銷，或因第529條第4項及第53
    0條第3項之規定而撤銷者，債權人應賠償債務人因假扣押或
    供擔保所受之損害。又本案尚未繫屬者，命假扣押之法院應
    依債務人之聲請，命債權人於一定期間內起訴；債權人不於
    前開期間內起訴者，債務人得聲請命假扣押之法院撤銷假扣
    押裁定。假扣押之裁定，債權人得聲請撤銷之，民事訴訟法
    第531條第1項、第529條第1、4項、第530條第3項分別定有
    明文。是假扣押債務人得依民事訴訟法第531條第1項規定向
    假扣押債權人請求賠償者，係指「假扣押裁定因自始不當而
    撤銷」、「假扣押裁定因債權人未依限期起訴而撤銷」、「
    假扣押裁定因假扣押債權人聲請而撤銷」之情形。又民事訴
    訟法第531條所謂假扣押裁定因自始不當而撤銷，係指對於
    假扣押裁定抗告，經抗告法院依命假扣押時客觀存在之情形
    ，認為不應為此裁定而撤銷之情形而言，若係因本案訴訟敗
    訴確定而撤銷該裁定，僅屬因命假扣押以後之情事變更而撤
    銷，尚非該條所謂因自始不當而撤銷（最高法院67年台上字
    第1407號判例意旨參照）。
  (二)經查系爭假扣押裁定有關上訴人部分，係原法院依上訴人之
    聲請以被上訴人亮泰公司受本案敗訴判決確定而依民事訴訟
    法第530條第1項規定撤銷等情，為兩造所不爭，並有原法院
    97年全聲字第461號裁定可憑（見原審卷第133-134頁），揆
    諸前開意旨，核與民事訴訟法第531條第1項規定「假扣押裁
    定因自始不當而撤銷」之要件不符，復無該條項規定「假扣
    押裁定因債權人未依限期起訴而撤銷」及「假扣押裁定因假
    扣押債權人聲請而撤銷」之情形，上訴人主張被上訴人亮泰
    公司應依民事訴訟法第531條第1項規定負損害賠償責任，自
    屬無據。
  (三)上訴人另主張被上訴人亮泰公司於其本案訴訟敗訴確定後，
    未主動聲請撤銷假扣押裁定，而由債務人依民事訴訟法第53
    0條第1項規定聲請撤銷假扣押裁定，依舉重明輕之法理及民
    事訴訟法第530條第1項之立法目的，應類推民事訴訟法第53
    1條第1項規定，被上訴人亮泰公司應負損害賠償責任云云。
    惟查，衡諸民事訴訟法第531條規定之立法目的，在於防止
    債權人濫行假扣押，再任意撤銷假扣押裁定，並將「假扣押
    裁定因自始不當而撤銷」、「假扣押裁定因債權人未依限期
    起訴而撤銷」、「假扣押裁定假扣押債權人聲請而撤銷」列
    舉明定為假扣押債務人得逕行請求債權人賠償之原因，並採
    取無過失責任，可見在價值判斷上，係為避免與法律設置假
    扣押保全制度之意旨有違，立法者既已明文列舉規定上揭原
    因，自屬有意限縮假扣押債務人得逕行請求債權人賠償之法
    定事由，實已立法權衡假扣押債權人與債務人彼此間之法定
    權益，故上訴人所為上開主張，顯屬無據。
  (四)次按公司負責人對於公司業務之執行，如有違反法令致他人
    受有損害時，對他人應與公司負連帶賠償之責，公司法第23
    條第2項定有明文。上訴人禾剛公司、甲○○主張被上訴人
    亮泰公司應依民事訴訟法第531條第1項、第530條第3項或類
    推適用該規定負損害賠償責任，為無理由，已如前述，是被
    上訴人亮泰公司之負責人即被上訴人乙○○對於公司業務之
    執行，並無違反法令之情形，上訴人禾剛公司、甲○○請求
    被上訴人乙○○依公司法第23條第2項規定應與被上訴人亮
    泰公司負連帶賠償責任，亦屬無據。
七、有關上訴人禾剛公司、甲○○依民法第184條第1、2項、第1
    85條、公司法第23條第2項規定，請求被上訴人連帶賠償部
    分：
  (一)按債務人因假扣押受有損害，向債權人請求賠償，若非本於
    民事訴訟法第531條之規定，而係依民法侵權行為之法則辦
    理，則須債權人聲請假扣押有故意或過失，始得為之（最高
    法院95年度台上字第2986號裁判意旨參照）。
  (二)查被上訴人亮泰公司前以其法定代理人即被上訴人乙○○個
    人之電子郵件帳號遭他人無故窺視，經電腦人員檢查後，發
    現係唐新財所為，且唐新財於任職被上訴人亮泰公司期間，
    將被上訴人亮泰公司內部業務人員使用之參考報價函，以電
    子郵件寄送予當時已離職之原被上訴人亮泰公司職員張佳琪
    ，唐新財更要求原與被上訴人亮泰公司往來之客戶勿再與被
    上訴人亮泰公司為生意上往來，並轉向上訴人禾凌公司下單
    ；又張佳琪為上訴人禾凌公司之最大股東（見臺灣臺北地方
    法院檢察署94年度偵字第4249號卷〈下稱偵查卷〉(二)第79頁
    ），並使用上訴人禾凌公司之名義為上揭侵權行為，上訴人
    禾凌公司於86年間成立，先前使用上訴人禾剛公司名義，上
    訴人禾剛、禾凌公司具有實質上一體關係，上訴人甲○○為
    上訴人禾剛、禾凌公司之法定代理人（見偵查卷(二)第203 頁
    ），該2公司之重大決策均由上訴人甲○○決定為由，向臺
    灣臺北地方法院檢察署對唐新財、張佳琪、上訴人甲○○提
    起刑事告訴，其中唐新財涉嫌妨害電腦使用罪部分，經檢察
    官提起公訴，由臺灣臺北地方法院94年度訴字第1823號、本
    院95年度上訴字第2674號、最高法院98年度台上字第3015號
    、本院98年度上更(一)字第331號刑事判決判處有期徒刑6月，
    減為有期徒刑3月，並緩刑2年確定；至唐新財、張佳琪、上
    訴人甲○○涉嫌妨害秘密罪部分則經檢察官為不起訴處分確
    定等情，業經本院調卷該刑事偵查及歷審卷宗核閱無訛，並
    有臺灣臺北地方法院檢察署檢察官94年度偵字第4249號起訴
    書、94年度偵字第4249、7262號不起訴處分書、95年度偵續
    字第112號不起訴處分書、臺灣臺北地方法院94年度訴字第1
    823號、本院95年度上訴字第2674號刑事判決可憑（見本院
    卷第138-144頁、原審卷第87-101頁）。又被上訴人亮泰公
    司另就上情對唐新財、張佳琪、上訴人提起民事訴訟，經原
    法院以94年度重訴字第130號民事判決認定唐新財將被上訴
    人亮泰公司M Seires報價單寄送予張佳琪洩漏予上訴人禾凌
    公司（見原審卷第41頁正、反面），判決唐新財、張佳琪應
    登報向被上訴人亮泰公司道歉，唐新財、張佳琪提起上訴後
    ，於本院97年度上字第178號事件審理時由被上訴人亮泰公
    司與唐新財及張佳琪成立訴訟上和解等情，亦有原法院94年
    度重訴字第130號民事判決及本院97年度上字第178號和解筆
    錄可憑（見原審卷第34-50頁），足徵被上訴人乙○○代表
    被上訴人亮泰公司所為前述主張並非全然無據，被上訴人亮
    泰公司以其對上訴人禾剛公司、甲○○有侵權行為損害賠償
    請求權為由，於起訴前依保全程序聲請系爭假扣押執行，係
    屬依法而為權利之正當行使，並無不法之可言。此外，上訴
    人禾剛公司、甲○○就被上訴人乙○○代表被上訴人亮泰公
    司聲請系爭假扣押有何故意或過失復未能舉證以實其說，其
    請求被上訴人連帶負侵權行為損害賠償之責，自屬無據。上
    訴人禾剛公司、甲○○主張被上訴人明知其無權利受損害，
    竟出於牽制唐新財、張佳琪之意圖，故意不法假扣押伊等財
    產云云，自不足取。
  (三)上訴人禾剛公司、甲○○再主張系爭本案訴訟被上訴人部分
    敗訴確定後，被上訴人依法應注意不續行限制上訴人財產之
    義務，卻遲未撤銷系爭假扣押裁定，被上訴人實施假扣押即
    有過失，並違反民事訴訟法第530條第3項保護他人法律之規
    定云云。查民事訴訟法第530條第3項固規定假扣押之裁定，
    債權人得聲請撤銷之，惟民事訴訟法於57年修正前僅規定債
    務人得聲請撤銷假扣押裁定，於債權人有無聲請撤銷之權未
    設有明文，在實務上常因債權人不能聲請撤銷假扣押裁定而
    發生窒礙難行之情形，故在57年該法修正時增列該條項之規
    定，再參諸上訴人禾剛公司、甲○○自陳民事訴訟法第530
    條第1項係於債權人受本案訴訟敗訴確定後債務人得自行聲
    請撤銷假扣押裁定以保護債務人之規定，如前述，亦即其等
    得依此規定自行聲請撤銷系爭假扣押裁定，可知民事訴訟法
    第530條第3項規定並非課予債權人於受本案訴訟敗訴確定後
    應聲請撤銷假扣押之作為義務，亦非保護債務人之法律，上
    訴人禾剛公司、甲○○援此主張被上訴人應負民法第184 條
    第1、2項侵權行為責任，自不足採。
  (四)又上訴人既不得依民法第184條第1項、第2項、第185條之規
    定，請求被上訴人亮泰公司負損害賠償責任，業如前述，是
    被上訴人亮泰公司之負責人即被上訴人乙○○對於公司業務
    之執行，即無違反民法侵權行為等相關法令，自無依公司法
    第23條第2項規定應與被上訴人亮泰公司負連帶賠償責任之
    適用。
八、末查上訴人之請求核與民事訴訟法第531條第1項、第530條
    第3項、民法第184條第1項、第2項、第185條及公司法第23
    條第2項之規定不符，被上訴人自無庸負連帶損害賠償責任
    ，故對上訴人請求賠償金額及範圍並無斟酌敘明之必要。
九、綜上所述，上訴人依民事訴訟法第531條第1項、第530條第3
    項或類推適用該規定及民法第184條第1項、第2項、第185條
    、公司法第23條第2項規定，請求被上訴人應連帶給付上訴
    人新台幣202萬3,020元及自起訴狀繕本送達翌日起算法定遲
    延利息，暨於中國時報、聯合報、經濟日報及工商時報之全
    國A、B版雙版頭版，以4分之1版面刊登如附件所示內容之道
    歉啟事各1日，洵非正當，不應准許。原審為上訴人敗訴判
    決，並駁回其假執行之聲請，核無違誤，上訴意旨指摘原判
    決不當，求予廢棄改判，為無理由，應予駁回。
十、兩造其餘之攻擊或防禦方法及未經援用之證據，經本院斟酌
    後，認為均不足以影響本判決之結果，自無逐一詳予論駁之
    必要，併此敘明。
據上論結，本件上訴為無理由，依民事訴訟法第449條第1項、第
78條、第85條第1項前段，判決如主文。
中    華    民    國    99    年    6     月    23    日
                    民事第十二庭
                        審判長法  官  陳駿璧
                              法  官  陳邦豪
                              法  官  李媛媛
正本係照原本作成。
如不服本判決，應於收受送達後20日內向本院提出上訴書狀，其
未表明上訴理由者，應於提出上訴後20日內向本院補提理由書狀
（均須按他造當事人之人數附繕本）上訴時應提出委任律師或具
有律師資格之人之委任狀；委任有律師資格者，另應附具律師資
格證書及釋明委任人與受任人有民事訴訟法第466條之1第1項但
書或第2項（詳附註）所定關係之釋明文書影本。
中    華    民    國    99    年    6     月    24    日
                              書記官  李華安
附註：
民事訴訟法第466條之1（第1項、第2項）：
對於第二審判決上訴，上訴人應委任律師為訴訟代理人。但上訴
人或其他法定代理人具有律師資格者，不在此限。
上訴人之配偶、三親等內之血親、二親等內之姻親，或上訴人為
法人、中央或地方機關時，其所屬專任人員具有律師資格並經法
院認為適當者，亦得為第三審訴訟代理人。
附件：
本人乙○○於擔任亮泰企業股份有限司董事長期間，以不當方式
假扣押禾剛企業有限公司、禾凌科技股份有限公司及上二公司董
事長甲○○之財產，嚴重侵害其利益，特此向上二公司及甲○○
致歉，並保證不再從事任何侵害上開公司及甲○○權益之行為。

司法院資訊處製作；財團法人民間司法改革基金會備份。
